【裁判字號】    97,易,763
【裁判日期】    971002
【裁判案由】    竊盜
【裁判全文】
臺灣雲林地方法院刑事判決               97年度易字第763號
公  訴  人  臺灣雲林地方法院檢察署檢察官
被      告  乙○○
                    （現羈押於臺灣雲林看守所）
上列被告因竊盜案件，經檢察官提起公訴（97年度偵字第3655號
、第3701號、第4487號），本院判決如下：
    主      文
乙○○踰越安全設備竊盜，未遂，累犯，處有期徒刑肆月。又踰
越安全設備竊盜，累犯，處有期徒刑柒月。又竊盜，累犯，處有
期徒刑伍月。又竊盜，累犯，處有期徒刑肆月，扣案鑰匙壹把沒
收之。應執行有期徒刑壹年貳月，扣案鑰匙壹把沒收之。
    事      實
一、(一)乙○○前因施用第一級、第二級毒品案件，經臺灣南投地
      方法院（下稱南投地院）於民國93年12月24日以93年度訴
      字第276 號各判處有期徒刑8 月、4 月確定；又因竊盜案
      件，經本院於93年10月21日以93年度易字第281 號判處有
      期徒刑8 月確定，以上3 罪合併更定應執行之刑為有期徒
      刑1年6 月，甫於95年6 月5 日縮短刑期執行完畢。
    (二)詎其竟不知悔改，意圖為自己不法之所有，分別為：
      1.於97年4 月20日中午12時許，基於竊盜之犯意，踰越設
        於雲林縣麥寮鄉雷厝村1 之12號無人居住之雞舍旁空屋
        窗戶之安全設備，入內欲竊取物品並已為財物之搜尋，
        適為該雞舍旁空屋所有人丙○○發現，乙○○隨即騎乘
        車牌號碼J78-112 號重型機車逃逸而未得逞。
      2.乙○○復於97年4 月24日凌晨2 時許，基於竊盜之犯意
        ，再次踰越上開雞舍旁空屋窗戶之安全設備，入內竊取
        丙○○所有之電池（價值新臺幣【下同】4,300 元）及
        監視器鏡頭（價值6,000 元）各1 個得手。
      3.於97年6 月10日下午11時許，在雲林縣斗六市○○○○○路391 號前，見丁○○所有之TN-4796 號自用小貨車
        置於該處，竟基於竊盜之犯意，以其所有之鑰匙（未扣
        案）啟動該車之方式，竊取該自用小貨車得手。嗣於97
        年6 月17日凌晨1 時35分許，乙○○駕駛該車返回其位
        於雲林縣土庫鎮○○里○○路188 號住處，因駕駛不慎
        而撞擊其住處附近圍牆，乙○○將該自用小貨車置於現
        場即自行返家，而經警查獲。
      4.於97年8 月26日下午6 時許，在雲林縣麥寮鄉○○村○○路260 號前，見甲○○所有之ZUT-206 號輕型機車置
        於該處，竟基於竊盜之犯意，以其所有之鑰匙啟動該車
        之方式，竊取該輕型機車得手。經警於97年8月28日下
        午4時40分許，在雲林縣麥寮鄉○○○○道路，發現乙○○正騎乘上開贓車而攔檢查獲，並扣得乙○○所有供
        行竊輕型機車所用之鑰匙1 支。
二、案經丙○○訴由雲林縣警察局臺西分局、虎尾分局報告臺灣
    雲林地方法院檢察署檢察官偵查起訴。
    理      由
甲、程序部分：
一、本件為刑事訴訟法第376 條第1 、2 款所列案件，依同法第
    284 條之1前段規定，由法官1人獨任審判，合先敘明。
二、(一)按被告以外之人於審判外之言詞或書面陳述，除法律有規
      定者外，不得作為證據。又被告以外之人於審判外之陳述
      ，雖不符前4 條之規定，而經當事人於審判程序同意作為
      證據，法院審酌該言詞陳述或書面陳述作成時之情況，認
      為適當者，亦得為證據，刑事訴訟法第159 條第1 項、第
      159 條之5 第1 項定有明文。
    (二)查丙○○、丁○○及甲○○之警詢筆錄，及偵查報告1 份
      、贓物認領保管單2 紙、車籍資料查詢表1 張、雲林縣警
      察局車輛尋獲電腦輸入單2 張及雲林縣警察局車輛協尋電
      腦輸入單1張 ，均為被告乙○○以外之人於審判外之言詞
      陳述，惟被告及檢察官於本院審理時同意作為證據，本院
      揆諸前開法條規定，並審酌前開言詞陳述作成時之情況，
      認為適當，自得作為證據，合先敘明。
乙、實體部分：
一、上開犯罪事實，業據被告乙○○於本院審理中坦承不諱，核
    與告訴人丙○○警詢指述、被害人丁○○、甲○○警詢指稱
    情節相符，並有偵查報告1 份、贓物認領保管單2 紙、現場
    照片11張、監視器翻拍照片7 張、車籍資料查詢表1 張、
    雲林縣警察局車輛尋獲電腦輸入單2 張及雲林縣警察局車輛
    協尋電腦輸入單1 張等在卷，及被告竊取ZUT-206 號輕型機
    車之鑰匙1 支扣案可憑，堪認被告自白與事實相符，本案事
    證明確，被告犯行堪以認定，應依法論科。
二、論罪科刑之理由：
    (一)查一般房屋設置窗戶，除足以防止蚊蠅進入外，亦兼有避
      免宵小入侵之防閑作用，應屬安全設備。是核被告乙○○
      事實欄一、(二)1.所為，係犯刑法第321 條第2 項、第1 項
      第2 款加重竊盜未遂罪；事實欄一、(二)2.所為，係犯同法
      第321 條第1 項第3 款加重竊盜罪；事實欄一、(二)3.、4.
      所為，係犯同法第320 條第1 項竊盜罪。
    (二)又其所犯如上所述各罪，犯意各別，行為互殊，均應予分
      論併罰。
    (三)又被告前因施用第一級、第二級毒品案件，經南投地院於
      93年12月24日以93年度訴字第276 號各判處有期徒刑8 月
      、4 月確定；又因竊盜案件，經本院於93年10月21日以93
      年度易字第281 號判處有期徒刑8 月確定，以上3 罪合併
      更定應執行之刑為有期徒刑1 年6 月，甫於95年6 月5 日
      縮短刑期執行完畢，有臺灣高等法院被告前案紀錄表1 份
      附卷可憑，其於前開徒刑執行完畢後5 年內，故意再犯本
      件有期徒刑以上之罪，為累犯，應依法加重其刑。
    (四)被告事實欄一、(二)1.已著手竊盜犯行而未及取得財物，核
      屬未遂，應減輕其刑，並就此部分依法先加後減之。
    (五)爰審酌被告有構成累犯之前科已如前述，其竟不知檢點行
      徑，因貪圖小利，在短短4 月間分別行竊4 次，及部分贓
      物業經尋回，部分贓物仍未尋獲，造成被害人受有損失，
      及犯後坦承犯罪，態度尚可等犯罪之動機、目的、手段及
      造成之損害等一切情狀，量處如主文所示之刑。至公訴人
      求處有期徒刑1 年5 月部分，本院認衡酌被告犯罪各情，
      尚屬過重，附此說明。
    (六)末查被告事實欄一、(二)3.行竊使用之自用鑰匙1 支，雖為
      被告所有且供犯罪所用之物，惟未扣案，為免沒收之困難
      ，不宣告沒收。至扣案被告所有，且供事實欄一、(二)4.竊
      取輕型機車犯罪之用之鑰匙1 支，應予以沒收。
三、據上論斷，應依刑事訴訟法第284 條之1 前段、第299 條第
    1 項前段，刑法第321 條第1 項第2 款、第2 項、第320 條
    第1 項、第47條第1 項、第25條第2 項、第51條第5 款、第
    38 條 第1 項第2 款，刑法施行法第1 條之1 ，判決如主文
    。
本案經檢察官郭俊男到庭執行職務
中    華    民    國    97    年    10    月    2     日
                  刑事第三庭  法  官   李貞瑩
以上正本證明與原本無異。
如不服本判決，應於判決送達後10日內，向本院提出上訴狀。（
須附繕本）
                              書記官   王淑美
中    華    民    國    97    年    10    月    2     日
附錄本案論罪科刑法條全文
中華民國刑法第320條（普通竊盜罪、竊佔罪）
意圖為自己或第三人不法之所有，而竊取他人之動產者，為竊盜
罪，處 5 年以下有期徒刑、拘役或 5 百元以下罰金。
意圖為自己或第三人不法之利益，而竊佔他人之不動產者，依前
項之規定處斷。
前二項之未遂犯罰之。
中華民國刑法第321條（加重竊盜罪）
犯竊盜罪而有左列情形之一者，處六月以上、五年以下有期徒刑
：
一、於夜間侵入住宅或有人居住之建築物、船艦或隱匿其內而犯
    之者。
二、毀越門扇、牆垣或其他安全設備而犯之者。
三、攜帶兇器而犯之者。
四、結夥三人以上而犯之者。
五、乘火災、水災或其他災害之際而犯之者。
六、在車站或埠頭而犯之者。
前項之未遂犯罰之。


司法院資訊處製作；財團法人民間司法改革基金會備份。
